【裁判字號】    89,易,3484
【裁判日期】    890925
【裁判案由】    傷害
【裁判全文】
臺灣高雄地方法院刑事判決                        八十九年度易字第三四八四號
    公  訴  人  臺灣高雄地方法院檢察署檢察官
    被      告  乙  ○
                戊○○
右列被告因傷害案件，經檢察官提起公訴（八十九年度偵字第一三五○八號），本院
判決如左：
    主  文
乙○、戊○○共同傷害人之身體，均處有期徒刑參月，如易科罰金，均以參佰元折算
壹日。
    事  實
乙○、戊○○因承攬丙○○之某處工程，認丙○○仍有部分工程款尾款未付，乙○、
戊○○、陳愛國（未據起訴）三人於民國八十九年一月二十七日十二時許，至高雄市
楠梓區○○路二六二號丙○○之工廠辦公室內，與丙○○商談工程款付款事宜。因丙○○認為工程未完全完工拒絕支付尾款，雙方發生爭執，戊○○、乙○二人乃基於共
同傷害之犯意聯絡，乙○先以手推丙○○肩部一下，再由戊○○以手勒住丙○○的脖
子使之無法抵抗，乙○至辦公室外撿拾木棍一條，並毆打丙○○之手部，致丙○○受
有左手背瘀血腫、表皮裂傷，左小指扭傷後微腫等傷害。案經丙○○訴由臺灣高雄地
方法院檢察署檢察官偵查起訴。
    理  由
一、訊據被告乙○、丙○○均坦認在告訴人丙○○之辦公室內與告訴人發生衝突，被
    告乙○並自承首先由伊先推丙○○肩部一下，惟均矢口否認犯有何傷害之犯行，
    均辯稱：當時告訴人自辦公室拿一根鐵棍毆打戊○○，伊二人並未毆打告訴人云
    云。惟查：（一）被告二人傷害之犯行，業據告訴人於偵查及審理中指訴：被告
    乙○推伊後，被告戊○○用手勒住伊的脖子，被告乙○又拿約一公尺正方形的木
    棍打伊的左手手腕等語歷歷，核與證人許武證於審理中證稱：後來告訴人與被告
    乙○、戊○○發生口角，被告乙○推告訴人一下，被告戊○○勒著告訴人脖子，
    後被告乙○出去外面拿了一支四方形的木棍打告訴人，伊當時有拉住被告戊○○
    ，並由另一名工人甲○○拉住被告乙○等語；證人丁○○於審理中證述：被告二
    人與告訴人發生口角，被告戊○○以手勒住告訴人的脖子，被告乙○自辦公室外
    面拿了一條長方形約一公尺長的木棍打告訴人等語；證人即被告二人所僱用之工
    人甲○○亦證稱：伊當時正在吃飯，看到被告與告訴人在吵架，伊即過去勸架，
    被告戊○○勒著告訴人脖子，被告乙○至辦公室外拿一約一公尺的木棍等語，有
    關被告二人共同毆打告訴人之情節相符，參以上開證人均經本院隔離訊問，所述
    內容大致符合，且雖證人許武證為告訴人所僱用之工人、丁○○為告訴人之股東
    ，但證人甲○○則為被告所僱用之工人，是證人之證詞亦無偏頗之虞，故核認告
    訴人指述之內容尚屬有據，堪可採憑。（二）雖證人陳愛國於審理中證稱：當時
    告訴人有在辦公室拿出鐵棍一支，被告戊○○有去勸架，伊就跑出去了等語，惟
    陳愛國當時亦與被告共同向告訴人索討尾款，與告訴人已有間隙，所述證詞，不
    無偏頗之虞。再證人陳愛國所證事實，充其量不過證明告訴人有拿出鐵棍一支，
    對於被告與告訴人究如何發生衝突經過，因其已先行離開辦公室，無法為明確之
    證述，是不能為被告有利之認定，爰不予採據。綜上所述，被告二人所辯均不足
    採，此外復有傷單一紙在卷可稽。本件事證明確，被告犯行堪以認定，應予依法
    論科。
二、核被告所為，係犯刑法第二百七十七條第一項之傷害罪。被告二人由被告戊○○
    勒住告訴人的脖子供被告乙○毆打，相互間有犯意聯絡，行為分擔，應依共同正
    犯論處。爰審酌被告二人犯罪之動機、手段、對告訴人所生傷害、犯後一味否認
    犯行，並無悔意，態度不佳等一切情狀，量處如主文所示之刑，並諭知易科罰金
    折算標準，以資懲儆。被告乙○所持用以毆打告訴人之木棍，未據扣案，且非屬
    被告二人所有，業據被告二人供明在卷，爰不併予宣告沒收，附此敘明。
據上論斷，應依刑事訴訟法第二百九十九條第一項前段，刑法第二十八條、第二百七
十七條第一項、第四十一條，罰金罰鍰提高標準條例第一條前段、第二條，判決如主
文。
中      華      民      國    八十九    年      九      月    二十五    日
                              臺灣高雄地方法院刑事第三庭
                                  法  官  古  振  暉
右正本證明與原本無異。
如不服本判決，應於判決送達後十日內，向本院提出上訴狀。
                                  書記官  馮  欽  鳳
中    華    民    國      八十九      年      九      月      二十八    日
附錄本案論罪科刑法條全文：
刑法第二百七十七條第一項：傷害人之身體或健康者，處三年以下有期徒刑、拘役或
                          一千元以下罰金。


司法院資訊處製作；財團法人民間司法改革基金會備份。
